臺灣桃園地方法院刑事判決　　　　　 100年度審訴字第1352號
公　訴　人　臺灣桃園地方法院檢察署檢察官
被　　　告　古永乾
指定辯護人　本院公設辯護人陳瑞明
上列被告因違反毒品危害防制條例案件，經檢察官提起公訴（10
0 年度毒偵字第1282號），被告於準備程序進行中為有罪之陳述
，經本院合議庭裁定由受命法官獨任進行簡式審判程序後，聲請
改依協商程序而為判決，本院判決如下：
    主      文
古永乾施用第一級毒品，累犯，處有期徒刑玖月。又施用第二級
毒品，累犯，處有期徒刑柒月。應執行有期徒刑壹年貳月。
    事實及理由
一、本件被告所犯係死刑、無期徒刑或最輕本刑為3 年以上有期
    徒刑以外之罪，其於準備程序中就被訴事實為有罪之陳述，
    經本院告知簡式審判程序之旨，並聽取公訴人、被告及辯護
    人之意見後，爰依刑事訴訟法第273 條之1 第1 項規定合議
    裁定由受命法官獨任進行簡式審判程序，合先敘明。
二、古永乾前於民國87年間，因施用毒品案件，經本院以87年度
    毒聲字第656 號裁定送觀察、勒戒後，因認有繼續施用毒品
    之傾向，復經本院以87年度毒聲字第1343號裁定令入戒治處
    所施以強制戒治，嗣因強制戒治成效評定合格，再經本院以
    87年度毒聲字第3480號裁定停止戒治並付保護管束出所，於
    88年8 月22日保護管束期滿，停止戒治未經撤銷，視為已執
    行完畢，並經臺灣桃園地方法院檢察署檢察官以88年度戒偵
    字第78號為不起訴處分確定；復於前開強制戒治期滿執行完
    畢後5 年內之89年間，因施用毒品案件，經本院以89年度毒
    聲字第6355號裁定令入戒治處所施以強制戒治，嗣因強制戒
    治成效評定合格，再經本院以91年度毒聲字第2047號裁定停
    止戒治並付保護管束出所，於91年12月21日保護管束期滿，
    停止戒治未經撤銷，視為已執行完畢，該次犯行並經本院以
    91年度易緝字第35號判決判處有期徒刑6 月確定。(1)另於94
    年間，因竊盜案件，經本院以94年度易字第1398號判決判處
    有期徒刑7 月確定，再經本院以96年度聲減字第789 號裁定
    減刑為有期徒刑3 月15日確定；(2)再於95年間，因竊盜案件
    ，經本院以96年度易字第291 號判決判處有期徒刑1 年，減
    刑為有期徒刑6 月確定；(3)又於95年間，因竊盜案件，經本
    院以97年度易字第151 號判決判處有期徒刑7 月，減刑為有
    期徒刑3 月15日，上訴後再經臺灣高等法院以97年度上易字
    第2946號判決上訴駁回確定，上開(1)至(3)之三罪再經本院以
    98年度聲字第3378號裁定應執行有期徒刑1 年確定；(4)另於
    96年間，因施用毒品案件，經本院以97年度壢簡字第110 號
    判決判處有期徒刑6 月，減刑為有期徒刑3 月確定；(5)再於
    97年間，因施用毒品案件，經本院以97年度審訴字第1180號
    判決分別判處有期徒刑7 月、5 月，應執行有期徒刑9 月確
    定，上開(4)(5)之三罪再經本院以98年度聲字第3443號裁定應
    執行有期徒刑11月確定；(6)又於97年間，因施用毒品案件，
    經本院以98年度壢簡字第766 號判決判處有期徒刑4 月確定
    ；(7)又於98年間，因施用毒品案件，經本院以98年度壢簡字
    第1583號判決判處有期徒刑6 月確定，上開(6)(7)之二罪再經
    本院以98年度聲字第3377號裁定應執行有期徒刑9 月確定，
    並與前揭應執行有期徒刑1 年、11月接續執行，於99年5 月
    6 日縮短刑期假釋出監併付保護管束，迄至99年9 月7 日縮
    刑期滿，假釋未經撤銷，其未執行之刑，以已執行論而執行
    完畢（於本案構成累犯）。詎仍不知悔改，又基於施用第一
    級毒品之犯意，於100 年1 月15日為警採尿回溯26小時內某
    時，在臺灣地區某不詳處所，施用第一級毒品海洛因1 次；
    另基於施用第二級毒品之犯意，於100 年1 月15日為警採尿
    回溯96小時內某時，在臺灣地區某不詳處所，以將甲基安非
    他命置於玻璃球吸食器內，再以火燒烤，吸其煙霧之方式，
    施用第二級毒品甲基安非他命1 次。嗣於100 年1 月15日經
    警以毒品列管人口通知到場，經古永乾同意，為警採集其尿
    液送驗後，結果確呈鴉片類及安非他命類陽性反應，始查悉
    上情。
三、證據名稱：
  (一)被告古永乾於本院準備程序時之自白。
  (二)台灣檢驗科技股份有限公司濫用藥物檢驗報告、桃園縣政
      府警察局大園分局檢體監管紀錄表、尿液暨毒品檢體真實
      姓名與編號對照表及照片2張。
四、本件經檢察官與被告古永乾於審判外達成協商之合意且被告
    已認罪，其合意內容為：就其施用第一級毒品部分，被告願
    受科刑範圍為有期徒刑9 月；就其施用第二級毒品部分，被
    告願受科刑範圍為有期徒刑7 月，應執行有期徒刑1 年2 月
    。經查，上開協商合意並無刑事訴訟法第455 條之4 第1 項
    所列情形之一，檢察官聲請改依協商程序而為判決，核無不
    合，本院爰不經言詞辯論，於協商合意範圍內為協商判決。
五、應適用之法條：
    刑事訴訟法第273 條之1 第1 項、第455 條之4 第2 項、第
    455 條之8 ，毒品危害防制條例第10條第1 項、第2 項，刑
    法第11條前段、第47條第1 項、第51條第5 款。
六、協商判決除有刑事訴訟法第455 條之4 第1 項第1 款於本訊
    問程序終結前，被告撤銷協商合意或檢察官撤回協商聲請者
    ；第2 款被告協商之意思非出於自由意志者；第4 款被告所
    犯之罪非同法第455 條之2 第1 項所定得以協商判決者；第
    6 款被告有其他較重之裁判上一罪之犯罪事實者；第7 款法
    院認應諭知免刑或免訴、不受理者情形之一，及違反同條第
    2 項法院應於協商合意範圍內為判決；法院為協商判決所科
    之刑，以宣告緩刑或2 年以下有期徒刑、拘役或罰金為限之
    規定者外，不得上訴。
七、如不服本判決而符合前述得上訴之情形，應於判決送達後10
    日內向本院提出上訴狀（應附繕本），其未敘述上訴理由者
    ，應於上訴期間屆滿後20日內補提理由書狀於本院，上訴於
    臺灣高等法院。
本案經檢察官高文政到庭執行職務。
中    華    民    國   100    年    10    月    27    日
                  刑事庭    法  官  黃翊哲
以上正本證明與原本無異。
                            書記官  洪明媚
中    華    民    國   100    年    10    月    27    日
附錄本案論罪科刑法條：
毒品危害防制條例第10條
施用第一級毒品者，處6 月以上5 年以下有期徒刑。
施用第二級毒品者，處3 年以下有期徒刑。